【裁判字號】    90,易,332
【裁判日期】    900719
【裁判案由】    竊盜
【裁判全文】
臺灣宜蘭地方法院刑事判決                            九十年度易字第三三二號
    公  訴  人  臺灣宜蘭地方法院檢察署檢察官
    被      告  甲○○
右列被告因竊盜案件，經檢察官提起公訴（九十年度偵字第一一七三號），本院判決
如左：
    主  文
甲○○竊盜，處拘役貳拾日，如易科罰金，以佰元折算壹日。
    事  實
一、甲○○意圖為自己不法之所有，於民國九十年三月三十日凌晨四時許，至宜蘭縣
    羅東鎮○○街一四三號乙○○經營之「差不多海產店」，自行持乙○○置放於櫃
    中之鑰匙開啟乙○○放置騎樓下之冰箱，動手竊取冰箱內乙○○所有，重約一台
    斤之青蚵（市價約新臺幣一百元），得手後將青蚵置於塑膠袋內欲攜離現場時，
    遭乙○○發現並報警當場查獲。
二、案經宜蘭縣警察局羅東分局報告臺灣宜蘭地方法院檢察署檢察官偵查起訴。
    理  由
一、訊據被告甲○○固不否認確於右揭時地自行取用乙○○置於櫃中之鑰匙開啟冰箱
    之事實，惟自警訊至偵審中均矢口否認有何竊盜犯行，辯稱：其先前曾至「差不
    多海產墊」消費，見乙○○將冰箱鑰匙放置櫃中，當天因酒醉行經該處，深感口
    渴始拿取冰箱鑰匙開啟冰箱想找水喝，並無竊取冰箱內之青蚵。青蚵係其開啟冰
    箱時整包裝在塑膠袋內箱自行掉出等語。然查：
  (一)右揭事實，業據被害人乙○○指稱：其經營之「差不多海產店」經常失竊物品，
    故在店內裝設感應器。案發當日其凌晨三時五十分許其發現感應器之警示燈亮起
    ，旋即前往店中察看，當時即見被告自騎樓旁走過。十分鐘後感應器警示燈又亮
    起，其自房間窗戶看出，發現被告正開啟冰箱，其下樓質問被告時，被告見狀立
    刻逃逸，其上前抓住被告並報警處理。清點時方查知其所有，本係置於鐵盒中，
    放在冰箱下方冷藏庫內之青蚵已被告取出分裝在塑膠袋中正欲帶走。塑膠袋並非
    其所有之物，應係被告帶來作為竊盜之工具（見偵查卷第六頁、第七頁、第二二
    頁、第二三頁）等語綦詳。是若被告行事坦蕩並無涉及不法情事，何庸在被害人
    前往質問時立刻逃逸？況被害人乙○○與被告甲○○夙無怨懟、更無嫌隙，此為
    被告所不爭，衡情自無設詞誣陷抑或杜撰情節入其於罪之理。是被害人前揭指訴
    並無瑕疵，應堪採信為真實。
  (二)再者，細究被告前開置辯各語，亦均與一般日常生活之論理法則難謂契合。蓋被
    告之住所乃位於宜蘭縣羅東鎮○○街一三一號二樓，與設於宜蘭縣羅東鎮○○街
    一四三號之「差不多海產店」僅有百餘公尺之遙，苟被告確已酒醉亟欲飲水，實
    無在距離自家僅剩百餘公尺之處所，未經他人同意而私自開啟他人冰箱尋水飲用
    之理。又被告所辯：其因曾至「差不多海產店」消費用餐，曾見聞該部冰箱鑰匙
    之放置處所，故當日始自行取用開啟冰箱等語，亦顯與常理難謂相合。蓋一般人
    在外用餐消費，所著重者乃係餐飲之衛生及食物本身之料理方式等因素，焉有特
    別注意店中冰箱鑰匙放置之位置。況在用餐消費時間內，為求便利，衡情冰箱均
    處於未上鎖之情狀下，須至打烊後避免財物遭竊方將冰箱上鎖，是被告既係在「
    差不多海產店」之營業時間內前往飲食，則當時冰箱應均處於未上鎖之情況下，
    被告應無法見聞被害人將冰箱上鎖之舉措。故反面推論，即見被告針對如何知悉
    冰箱鑰匙放置處之各項供述，均屬虛構之不實情節，毫無足採，其所辯各語，均
    屬圖求卸責脫罪之語，要難採信。
  (三)綜上所述，本件被告所執辯解均屬無據且與常理嚴重悖離，洵無可採。是依被害
    人翔實指述，及卷附贓物認領保管收據一紙，已堪認定被告竊盜犯行，本件事證
    已臻明確，應予依法論科。
二、核被告所為，係犯刑法第三百二十條第一項竊盜罪。審酌被告不思以己力循正當
    途徑謀取財物，竟以行竊方式侵害他人財產，同時破壞社會整體防衛結構，其動
    機、目的及手段均非正當，又其犯後狡言卸責，未見悔意，惟念其到庭態度尚佳
    ，及其侵害被害人財物整體價值實屬輕微，情節非鉅等一切情狀，爰酌情量處如
    主文所示之刑，並諭知易科罰金之折算標準，以資警懲。
據上論結，應依刑事訴訟法第二百九十九條第一項前段，刑法第三百二十條第一項、
第四十一條第一項，罰金罰鍰提高標準條例第一條前段、第二條，判決如主文。
本案經檢察官廖允松到庭執行職務
中      華      民      國      九十      年      七      月    十九    日
                                  臺灣宜蘭地方法院刑事第二庭
                                      法  官  陳  嘉  年
右正本證明與原本無異。
如不服本判決，應於判決送達後十日內向本院提出上訴狀。(應附繕本)
書記官  詹  玉  惠
中      華      民      國      九十      年      七      月    二十    日
附錄本案論罪科刑法條全文
刑法第三百二十條第一項
意圖為自己或第三人不法之所有，而竊取他人之動產者，為竊盜罪，處五年以下有期
徒刑、拘役或五百元以下罰金。


司法院資訊處製作；財團法人民間司法改革基金會備份。
